

# Alexandre Barone

Data di nascita: 29/03/1972

Nazionalità: Brasiliana, Italiana

Sesso: Maschile

#### CONTATTI

Viale delle terme, 16, null 35031 Abano terme, Italia



(+39) 3898543482

LinkedIn: https:// www.linkedin.com/in/ alexandre-barone-bb9742a8

Whatsapp Messenger: 38985

43482



# **PRESENTAZIONE**

Caro

Sono venuto a conoscenza di questo posto vacante. Credo di essere la persona ideale per la posizione perché ho le competenze desiderate, come: sviluppo di programmi, supporto dell'ambiente di rete, database, sistemi di telecomunicazione e manutenzioni generali.(elettrico, meccanico e idraulico)

Sono proattivo, organizzato, ho una buona comunicazione e capacità di lavorare in squadra. Ho inglese professionale e spagnolo.

Sto frequentando un secondo diploma post-laurea per migliorarmi professionalmente e contribuire ancora di più a questo posto vacante. Ho acquisito esperienza con la preparazione e l'esecuzione di progetti attraverso (volontariato / progetto eseguito nella scuola).

Per questi motivi, credo di poter contribuire a questa grande Azienda. Sono disponibile per un colloquio personale, dove posso parlare in modo più dettagliato delle mie capacità e per la posizione. Apprezzo l'opportunità.

Migliori saluti

Alexandre Barone (39)3898543482

alexandrespa1@gmail.com

### ESPERIENZA LAVORATIVA

### 01/03/2022 - ATTUALE - Milano, Italia

# Delivery driver

Maval Transporto

lavoro effettuando consegne di materiali all'ufficio in tutta la regione di Padova

### 02/02/2020 - 10/10/2021 - Rio de Janeiro, Brasile

#### Tecnici di rete

Stefanini

Responsabile di tutto l'hardware, i sistemi, i programmi e le applicazioni, i

backup e le configurazioni nel sistema medvil, Citrix e sishop..

## 02/03/2019 - 19/01/2020 - San Paolo, Brasile

# Esperto di analisi dei sistemi informatici

Wine technology

analizzare i test sui sistemi

# 04/03/2015 - 07/06/2019 - Italia, Italia

# Tecnici delle telecomunicazioni

Claro cell phone

Ero responsabile della ricerca e dello sviluppo di prodotti che migliorassero

la tecnologia esistente. Una delle mie principali responsabilità include la gestione, la supervisione e la consulenza tecnica su qualsiasi questione relativa ai sistemi di telecomunicazione...

#### 16/02/2011 - 03/09/2014 - Rio de Janeiro, Brasile

### Analisti delle telecomunicazioni

Serede S.A.

Ero responsabile della ricerca e dello sviluppo di prodotti che migliorassero la tecnologia esistente. Una delle mie principali responsabilità include la gestione, la supervisione e la consulenza tecnica su qualsiasi questione relativa ai sistemi di telecomunicazione..

#### 02/03/2008 - 08/01/2011 - Rio de Janeiro, Brasile

# Responsabile della gestione dati

OI Telecommunications

Attività principali: Rete wireless Conoscenza delle apparecchiature .conoscenze di base rete IP. conoscenza del cablaggio strutturato Eseguire test di trasmissione, eseguire ispezioni, tra le altre attività della funzione Esperienza in siti di operatori di rete fissa Riparazioni e installazione di sistemi..telefonia e dati.

### 01/05/2006 - 07/02/2008 - Rio de Janeiro, Brasile

tecnico in elettrotecnica

Ligth Energia

responsabile di tutta la manutenzione edilizia e industriale dell'unità elettrica e delle riparazioni

# ISTRUZIONE E FORMAZIONE

01/02/2020 - 03/02/2022 - Via san marco 32, Rio de Janeiro, Brasile

Ingegneria delle Telecomunicazioni

Universita Estacio di sa, Rio de Janeiro

03/04/2021 - ATTUALE - via Belegarda 12, Rio de janeiro, Brasile

Ingegneria dei sistemi

facoltà Metropolitana, Rio de Janeiro

01/03/2013 - 03/11/2017 - via Estacio di sa, 29, Rio de janeiro, Brasile

Gestione delle tecnologie dell'informazione

Universita Estacio di sa, Rio de Janeiro

10/02/2012 - 12/02/2014 - viale della industria 23, Rio de janeiro, Brasile

tecnico in elettrotecnica

Centro tecnico Senai

# COMPETENZE LINGUISTICHE

LINGUA MADRE: portoghese | italiano

**ALTRE LINGUE:** 

spagnolo

Ascolto Lettura Produzione orale Interazione orale Scrittura

inglese

Ascolto Lettura Produzione orale Interazione orale Scrittura A2 A2 A2 A2 A2 A2

# COMPETENZE DIGITALI

# Le mie competenze digitali

Microsoft Office / Product Manager / CCNA 1 (Network fundamentals ) / CCNA ( Cisco Routing and Switching ) - Module 1 / CCNA ( Cisco Routing and Switching ) - Module 2 / CCNA ( Cisco Routing and Switching ) - Module 3 / Cisco Certified Network Associate Routing and Switching (CCNA 1 ) / Riparazioni e manutenzioni elettriche / idraulica (HEC-RAS)

# PATENTE DI GUIDA

Patente di guida: A

Patente di guida: B

### HOBBY E INTERESSI

calcio

Adoro uscire a giocare a calcio nei fine settimana

nuotare

Amo nuotare ogni giorno quando posso